【裁判字號】    89,婚,297
【裁判日期】    890411
【裁判案由】    離婚
【裁判全文】
臺灣板橋地方法院民事判決  八十九年婚字第二九七號
  原      告  乙○○○
  被      告  甲○○
右當事人間離婚事件，本院判決如左：
    主      文
准原告與被告離婚。
訴訟費用由被告負擔。
    事    實
甲、原告方面：
  一、聲明：求為判決如主文所示。
  二、陳述：兩造於民國六十四年結婚，婚後育有三名子女。詎被告竟於八十一年
      間離家出走，數月後雖曾返家與原告協議離婚，言明次日至戶政事務所辦理離
      婚手續，不料被告次日又音訊全無，沒有留下任何東西，且連個人衣物皆帶走
      。原告為了撫育三名幼子，日日疲於奔命，亦無時間尋找被告下落。被告如此
      拋妻棄子，迄今已八年餘，從未曾返家，更無給付原告任何生活費用，對原告
      及子女造成之傷害刻骨銘心，已構成婚姻難以維持之重大事由，為此依民法第
      一千零五十二條第二項規定請求判決離婚。
  三、證據：提出戶籍謄本乙份、離婚協議書乙份為證，並聲請訊問證人即兩造之子
      潘紹凱、潘紹軍。
乙、被告方面：
  一、聲明：同意離婚。
  二、陳述：兩造於八十一年六月間分居，迄今八年，分居前兩造係共同居住在臺北
      縣樹林鎮○○街六十一巷十九號。
    理    由
一、本件原告之住所地在臺北縣板橋市，屬本院轄區，且兩造分居原因事實發生地在
    臺北縣樹林鎮，亦屬本院轄區，故本件離婚事件本院應有管轄權，合先敘明。
二、兩造係夫妻，有原告提出戶籍謄本可據。原告主張被告於八十一年間離家出走，
    迄今與原告分居八年餘，期間只曾於八十一年十月間返家與原告協議離婚，然未
    辦理離婚登記之事實，業據證人即兩造之子潘少凱、潘紹軍到場證述屬實，並有
    原告提出之離婚協議書一紙可證，且為到場被告所是認，自堪信原告之主張為真
    實。
三、按婚姻乃一男一女之兩性結合，以組織家庭，共同生活為目的。故如有足以破壞
    共同生活或難以維持共同生活之情事發生，允宜許其離婚以消滅婚姻關係。民國
    七十四年六月三日修正公布之民法親屬編，就裁判離婚之原因增設民法第一千零
    五十二條第二項規定：「有前項以外之重大事由，難以維持婚姻者，夫妻之一方
    得請求離婚。但其事由應由夫妻之一方負責者，僅他方得請求離婚」，乃關於夫
    妻請求裁判離婚事由之概括規定，其目的在使夫妻請求裁判離婚之事由較富彈性
    ，是夫妻間苟已發生足使「婚姻難以維持之重大事由」，縱不符同條第一項所列
    各款情形，自仍得依上開第二項規定訴請離婚。本件被告於八十一年間離家，兩
    造因而分居，迄今長達八年，徒有夫妻之名而無夫妻之實，與夫妻以共同生活為
    目的之本質有違，且期間兩造曾經協議離婚，被告於本院審理時到場亦直陳同意
    離婚，足見兩造均無維持婚姻之意願，雙方感情破裂，已無回復夫妻共同生活之
    可能，構成婚姻難以維持之重大事由。依上開說明，原告據以請求裁判離婚，於
    法並無不合，應予准許。
四、結論：本件原告之訴為有理由，並依民事訴訟法第七十八條，判決如主文。
中      華      民      國    八十九    年      四      月    十一      日
                                    臺灣板橋地方法院家事法庭
~B法      官  許月珍
右為正本係照原本作成
如對本判決不服須於判決送達後二十日內向本院提出上訴狀
中      華      民      國    八十九    年      四      月     十二     日
~B法院書記官  吳柏慶


司法院資訊處製作；財團法人民間司法改革基金會備份。
